【裁判字號】    96,易,1142
【裁判日期】    970229
【裁判案由】    違反毒品危害防制條例
【裁判全文】
臺灣屏東地方法院刑事判決              96年度易字第1142號
公  訴  人  臺灣屏東地方法院檢察署檢察官
被      告  甲○○
上列被告因違反毒品危害防制條例案件，經檢察官提起公訴（96
年度毒偵字第2017號），被告於準備程序中就被訴事實為有罪之
陳述，經本院裁定改以簡式審判程序審理，判決如下：
    主  文
甲○○施用第二級毒品，累犯，處有期徒刑拾月；扣案之含第二
級毒品甲基安非他命成分之玻璃管吸食器壹組沒收銷燬之。
    事  實
一、甲○○於民國95年間因竊盜案件，經本院以95年度簡字第
    1750號判決判處有期徒刑5 月確定；又於同年間因施用第二
    級毒品案件，經本院以95年度易字第760 號判決判處有期徒
    刑5 月，經上訴臺灣高等法院高雄分院以96年度上易字第
    240 號判決撤銷改判處有期徒刑8 月確定；上開二罪，經臺
    灣高等法院高雄分院以96年度聲減字第1066號裁定減為有期
    徒刑2 月又15日、4 月，應執行有期徒刑5 月確定，甫於96
    年8 月30日執行完畢出監。
二、甲○○前於92年間因施用毒品案件，經臺灣花蓮地方法院以
    92年度毒聲字第197 號裁定送觀察、勒戒，因認無繼續施用
    毒品傾向，而於92年5 月15日釋放出所，並由臺灣花蓮地方
    法院檢察署檢察官於同年5 月19日為不起訴處分確定。詎仍
    不知戒除毒癮，竟於觀察勒戒執行完畢釋放後5 年內，基於
    施用第二級毒品甲基安非他命之犯意，於96年10月1 日約19
    、20時許，在其位於屏東縣潮州鎮○○路7 號之租屋處，以
    甲基安非他命置入玻璃管吸食器內再點火燒烤吸食煙霧之方
    式施用第二級毒品甲基安非他命1 次，嗣於96年10月4 日17
    時45分許，為警持搜索票在上開租屋處執行搜索時查獲，並
    扣得含有第二級毒品甲基安非他命成分之玻璃管吸食器1 組
    。
三、案經屏東縣警察局潮州分局報告臺灣屏東地方法院檢察署檢
    察官偵查起訴。
    理  由
一、本案被告甲○○所犯為死刑、無刑徒刑或最輕本刑為3 年以
    上有期徒刑以外之罪，其於準備程序中就被訴事實為有罪之
    陳述，經法官告知簡式審判程序之旨，並聽取公訴人之意見
    後，依刑事訴訟法第273 條之1 第1 項規定，裁定進行簡式
    審判程序，合先敘明。
二、上開事實，業據被告甲○○於本院審理時坦承不諱，且被告
    為警查獲時採尿送驗結果，呈甲基安非他命之陽性反應，有
    正修科技大學超微量研究科技中心96年10月19日R00-0000-0
    00號檢驗報告1 紙在卷可證，復有玻璃管吸食器1 組扣案足
    憑；上述玻璃管吸食器1 組，經屏東縣警察局潮州分局中山
    路派出所警員以臺灣尖端先進生技醫藥公司製造之毒品簡易
    快速篩檢試劑初步檢驗結果呈甲基安非他命陽性反應，顯然
    沾附有第二級毒品甲基安非他命成分之事實，此有上開檢驗
    報告表1 紙及照片1 幀在卷可按（見潮警刑字第0960013462
    號卷第16頁）。上述鑑驗結果，均係檢驗機關本於專業知識
    及以精密儀器或科學檢驗方法所得之結論，自可憑信，足見
    被告自白與事實相符，堪以採信。又被告前於92年間因施用
    毒品案件，經臺灣花蓮地方法院以92年度毒聲字第197 號裁
    定送觀察、勒戒，因認無繼續施用毒品傾向，而於92年5 月
    15日釋放出所，並由臺灣花蓮地方法院檢察署檢察官於同年
    5 月19日為不起訴處分確定，有臺灣屏東地方法院檢察署刑
    案資料查註紀錄表及臺灣高等法院被告前案紀錄表各1 份在
    卷可參。從而，本件事證明確，被告經觀察勒戒執行完畢釋
    放後，5 年內再犯本件施用毒品之犯行堪予認定。
三、查甲基安非他命屬毒品危害防制條例第2 條第2 項第2 款所
    稱之第二級毒品，不得持有、施用，被告竟持以施用，核其
    所為，係犯同條例第10條第2 項之施用第二級毒品罪。其施
    用前持有甲基安非他命之低度行為，應為施用之高度行為所
    吸收，不另論罪。查被告前於95年間因竊盜案件，經本院以
    95年度簡字第1750號判決判處有期徒刑5 月確定；又於同年
    間因施用第二級毒品案件，經本院以95年度易字第760 號判
    決判處有期徒刑5 月，經上訴臺灣高等法院高雄分院以96年
    度上易字第240 號判決撤銷改判處有期徒刑8 月確定；上開
    二罪，經臺灣高等法院高雄分院以96年度聲減字第1066號裁
    定減為有期徒刑2 月又15日、4 月，應執行有期徒刑5 月確
    定，甫於96年8 月30日執行完畢出監，有臺灣屏東地方法院
    檢察署刑案資料查註紀錄表及臺灣高等法院被告前案紀錄表
    各1 份在卷可按，其受有期徒刑之執行完畢後，5 年之內故
    意再犯有期徒刑以上之罪，為累犯，應依刑法第47條第1項
    之規定加重其刑。爰審酌被告素行非佳，此有卷附之臺灣高
    等法院被告前案紀錄表1 份可參，且被告經觀察勒戒及多次
    刑事科刑處罰後，仍未能戒除毒癮，顯見其無戒毒悔改之意
    ，惟念其施用毒品乃自戕行為，及其施用毒品之次數僅1 次
    ，犯罪後坦認犯行，態度尚稱良好等一切情狀，量處如主文
    所示之刑。至檢察官雖具體求刑1 年，惟審酌被告本次犯行
    及並未造成他人之具體危害，本院認量處前開之刑，已足懲
    戒其犯行，求刑意旨，毋寧過重，附此敘明。至扣案之玻璃
    管吸食器1 組，被告陳明係先前施用第二級毒品甲基安非所
    用工具，且又經警以臺灣尖端先進生技醫藥公司製造之毒品
    檢驗試劑初步檢驗結果呈甲基安非他命陽性反應，已如上述
    ，則因沾有第二級毒品甲基安非他命成分，與第二級毒品甲
    基安非他命無法分離，應依毒品危害防制條例第18條第1 項
    前段規定沒收銷燬之。
據上論斷，應依刑事訴訟法第273 條之1 第1 項、第299 條第1
項前段，毒品危害防制條例第10條第2 項、第18條第1 項前段，
刑法第11條、第47條第1 項，判決如主文。
本案經檢察官顏珮珊到庭執行職務
中    華    民    國    97    年    2     月    29    日
                  刑事第二庭    法  官  陳海寧
以上正本證明與原本無異。
如不服本判決應於收受本判決送達後10日內向本院提出上訴書狀
，其未敘述上訴理由者，並得於提起上訴後10日內向本院補提理
由書狀（均須按他造當事人之人數附繕本）「切勿逕送上級法院
」
中    華    民    國    97    年    3     月    4     日
                                書記官  馮得弟
附錄本案論罪科刑法條
毒品危害防制條例第10條
施用第一級毒品者，處 6 月以上 5 年以下有期徒刑。
施用第二級毒品者，處 3 年以下有期徒刑。


司法院資訊處製作；財團法人民間司法改革基金會備份。
